臺灣臺北地方法院刑事判決　　　　　　　96年度訴字第1615號
公　訴　人　臺灣臺北地方法院檢察署檢察官
被　　　告　丙○○
　　　　　　　　　　(現在臺灣臺北看守所羈押中)
上列被告因偽造文書等案件，經檢察官提起公訴（96年度偵字第
19886 號），被告於準備程序中就被訴事實為有罪之陳述，經本
院合議庭裁定改用簡式審判程序，本院判決如下：
    主  文
丙○○竊盜，累犯，處有期徒刑肆月；又行使偽造私文書，足以
生損害於他人，累犯，處有期徒刑肆月，如附表所示偽造之「甲○○」署押共伍枚，均沒收；又竊盜，累犯，處有期徒刑肆月；
又意圖為自己不法之所有，以詐術使人將本人之物交付，未遂，
累犯，處有期徒刑月。應執行有期徒刑壹年，如附表所示偽造
之「甲○○」署押共伍枚，均沒收。
    事  實
一、丙○○於民國95年間因竊盜案件，經臺灣板橋地方法院於96
    年3月16日以95年度易字第1185號判決判處有期徒刑1年2月
    確定，並甫於96年8月14日執行完畢出獄。詎仍意圖為自己
    不法之所有，基於竊盜之故意，於96年9月21日下午5時許，
    趁無人注意之際，進入址設臺北市○○街21之2號之健全旅
    行社辦公室內，竊取甲○○皮包內之皮夾（內有身分證、健
    保卡各1張及信用卡2張）。嗣後，丙○○另基於為自己不法
    所有之意圖，於同日晚間8時許，持上開竊得甲○○所有卡
    號：000000000000000號之信用卡，前往位於臺北市○○區
    ○○街153之11號之上方通信行，向該店員工郭靜雅詐稱因
    其妹甲○○有事不能前來辦理，由其代為刷卡購買價值約新
    臺幣（下同）7,800元之DS555牌N99型手機1支（序號000000
    000000000號）、價值18,800元之Dopad牌P800W型（序號000
    000000000000號）手機1支，以及價值3,500元之NOKIA廠牌
    藍芽耳機1只，並將甲○○所有之前開信用卡，交予不知情
    之郭靜雅刷卡，使銀行誤信係甲○○本人刷卡，而予以授權
    ，丙○○在上方通信行所列印之簽單上，偽簽甲○○署押1
    枚，表示業已收取上方通信行之交易收據，而完成交易，總
    計詐得價值約30,100元之財物。丙○○亦在遠傳電信服務申
    請書及行動電話號碼可攜服務申請書上，分別偽造甲○○之
    署押各2枚，向遠傳電信申請門號0000000000號之電信服務
    ，足以生損害於甲○○。
二、丙○○另意圖為自己不法之所有，於96年9月27日下午4時許
    ，在臺北市○○○路○段55號3樓「佛陀教育基金會圖書館」
    內，趁乙○○未注意之際，竊取乙○○之皮夾1只（內有300
    元、身分證、荷蘭銀行信用卡2張、花旗銀行信用卡及中國
    信託銀行信用卡各1張、台新銀行及郵局提款卡各1張）。並
    於同日下午5時許，亦持上開所竊得之乙○○身分證件及中
    國信託銀行信用卡前往上方通信行，仍詐稱係為其姪子乙○○申辦手機，並再欲以刷卡之方式購買手機時，因該信用卡
    已遭掛失停用，無法成功刷卡而未能得逞，並遭店員郭靜雅
    發覺其即為前次冒甲○○之名刷卡消費之人，遂立即報警處
    理，而為警當場逮捕，並起出乙○○之身分證、荷蘭銀行信
    用卡2張、花旗銀行及中國信託銀行信用卡各1張、台新銀行
    及郵局提款卡各1張。
三、案經甲○○及乙○○訴請臺北市政府警察局大安分局報告臺
    灣臺北地方法院檢察署檢察官偵查起訴，於本院準備程序進
    行中，丙○○就犯罪事實為有罪陳述，經合議庭裁定依簡式
    審判程序審理。
    理  由
一、上開犯罪事實，業據被告丙○○坦承不諱，並有證人即告訴
    人甲○○、乙○○在偵查中證述綦詳，且核與證人郭靜雅於
    偵查中所證稱之情節相符（見臺灣臺北地方法院檢察署96年
    度偵字第19886號卷宗，下稱偵卷第12頁至第20頁、第63頁
    至第65頁），另有扣押物品目錄表、物品發還領據、竊取證
    件影本、信用卡簽單影本、遠傳電信行動電話服務申請書及
    號碼可攜服務申請書等件附卷可憑（見偵卷第26頁、第28頁
    、第34頁、第35頁、第36頁至第37頁），是被告任意性自白
    有上開證據足資佐證，堪認與事實相符，應予採信。綜上，
    本案事證明確，被告犯行洵堪認定，應予依法論罪科刑。
二、核被告所為，係犯刑法第320條第1項竊盜罪、第339條第1項
    之詐欺取財罪與第339條第3項、第1項之詐欺取財未遂罪、
    及第216條、第210條之行使偽造私文書罪。被告持告訴人甲○○之信用卡在上方通信行消費，致上方通信行陷於錯誤，
    而同意其刷卡消費，因而獲取上開手機2支及藍牙耳機1只之
    所為，即係犯刑法第339條第1項之詐欺取財罪，另被告再持
    告訴人乙○○之信用卡向上方通信行行使，亦欲刷卡購物，
    惟尚未生取得財物之結果，則係犯刑法第339條第3項、第1
    項之詐欺取財未遂罪。其次，被告偽造署押為偽造私文書之
    部分行為，偽造私文書後進而行使，偽造之低度行為即為行
    使之高度行為所吸收，均不另論罪。被告先後以兩次不同之
    竊盜行為，分別侵害告訴人甲○○、乙○○之財產法益，應
    論以兩次竊盜犯行。又被告持告訴人甲○○之信用卡刷卡消
    費之行為，顯係以一行為，同時觸犯行使偽造私文書及詐欺
    取財等兩罪名，係屬想像競合犯，應從重之行使偽造私文書
    處斷。再者，被告所為上開先後兩次竊盜犯行、行使偽造私
    文書犯行及詐欺取財未遂犯行，犯意各別，行為互殊，均應
    予分論併罰。另查被告前經臺灣板橋地方法院於96年3月16
    日以95年度易字第1185號判決判處有期徒刑1年2月確定，並
    甫於96年8月13日縮刑期滿等情，有臺灣高等法院被告前案
    紀錄表在卷足徵（見本院卷第4頁至第22頁），是被告於前
    次徒刑之執行完畢後，5年以內故意再犯本件有期徒刑以上
    之罪，為累犯，均應依刑法第47條第1項規定，加重其刑。
    爰審酌被告正處壯年，竟不思以正途取財，竊取並盜用告訴
    人之信用卡，詐欺特約商店，危害金融信用交易秩序及告訴
    人、發卡銀行暨特約商店之權益，且其並有多次竊盜前科，
    素行非佳，其再為本件犯行，顯然未能悔改，惟被告於本院
    審理時終坦承犯行，態度尚堪良好等一切情狀，分別量處如
    主文所示之刑，且依刑法第51條第5款規定，定其應執行之
    刑。
三、至附表編號1至編號3所示之「甲○○」之署押，均係偽造，
    又無證據證明業已滅失，不問屬於犯人與否，均依刑法第21
    9條規定，宣告沒收。
四、據上論斷，應依刑事訴訟法第273條之1第1項、第299條第1
    項前段，刑法第320條第1項、第216條、第210條、第339條
    第1項、第3項、第55條、第51條第5款、第47條第1項、第
    219條 ，刑法施行法第1條之1，判決如主文。
本案經檢察官郭瑜芳到庭執行職務。
中　　華　　民　　國　　96　　年　　11　 　月　 16　　日
　　　　　　　　　刑事第二庭  法　官  葉力旗
上正本證明與原本無異。
如不服本判決，應於判決送達後10日內向本院提出上訴狀 (應抄
附繕本)。
                              書記官   林碧華
中　　華　　民　　國　　96　　年　　11　　月　　16　　日
附錄本案論罪科刑法條全文：
（一）中華民國刑法第320條
意圖為自己或第三人不法之所有，而竊取他人之動產者，為竊盜
罪，處 5 年以下有期徒刑、拘役或 5 百元以下罰金。
意圖為自己或第三人不法之利益，而竊佔他人之不動產者，依前
項之規定處斷。
前二項之未遂犯罰之。
（二）中華民國刑法第210條
偽造、變造私文書，足以生損害於公眾或他人者，處5年以下有
期徒刑。
（三）中華民國刑法第216條
行使第210條至第215條之文書者，依偽造、變造文書或登載不實
事項或使登載不實事項之規定處斷。
（四）中華民國刑法第339條
意圖為自己或第三人不法之所有，以詐術使人將本人或第三人之
物交付者，處5年以下有期徒刑、拘役或科或併科1,000元以下罰
金。
以前項方法得財產上不法之利益或使第三人得之者，亦同。
前二項之未遂犯罰之。
附表：
┌──┬───────────┬────────────┐
│編號│偽造署押之文件        │偽造署押之數量          │
├──┼───────────┼────────────┤
│ 一 │中國信託簽帳單        │簽名欄之「甲○○」簽名1 │
│    │                      │枚。                    │
├──┼───────────┼────────────┤
│ 二 │行動電話/第三代行動電 │申請者簽名欄之「甲○○」│
│    │話服務申請書          │簽名2枚。               │
├──┼───────────┼────────────┤
│ 三 │行動電話號碼可攜服務申│客戶姓名欄及申請客戶簽章│
│    │請書                  │欄「甲○○」之簽名各1枚 │
│    │                      │。                      │
└──┴───────────┴────────────┘
